【裁判字號】    98,易,3496
【裁判日期】    981218
【裁判案由】    竊盜
【裁判全文】
臺灣臺中地方法院刑事判決           98年度易字第3496號
公  訴  人  臺灣臺中地方法院檢察署檢察官
被      告  乙○○
                    之2
上列被告因竊盜案件，經檢察官提起公訴（98年度偵字第14355
號），本院判決如下：
    主  文
乙○○竊盜未遂，處有期徒刑貳月，如易科罰金，以新臺幣壹仟
元折算壹日；又竊盜，處有期徒刑貳月，如易科罰金，以新臺幣
壹仟元折算壹日。應執行有期徒刑參月，如易科罰金，以新臺幣
壹仟元折算壹日。
    犯罪事實
一、乙○○基於意圖為自己不法所有之各別犯意，分別於：(一)民
    國98年5月3日下午4時45分許，至臺中縣太平市○○○街70
    號家樂福股份有限公司（下稱家樂福公司）太平店賣場，下
    手竊取該店內光碟區展示架上之「PS3快打旋風」（店內售
    價新臺幣（下同）1890元）及「NBA遊戲光碟」（售價1750
    元）各1片，惟因該遊戲光碟外有防盜感應盒包住，乙○○
    即將前開遊戲光碟2片置於購物籃內，並至服飾區拿取衣物
    覆蓋，佯裝進入試衣間試穿衣服，於試衣間內欲將前開遊戲
    光碟自防盜感應盒取出，因此造成「PS3快打旋風」遊戲光
    碟外之防盜感應盒破損（毀損部分未據告訴），然仍未能順
    利將光碟取出，乙○○遂將上開遊戲光碟含外裝之感應盒隨
    意置於男休閒褲展示區服飾下方逕行離去而未遂。(二)於98年
    5 月10日上午11時許，復至上址賣場光碟遊戲區，拿取遊戲
    光碟1片及大金鋼灰白機遊樂器1臺（價值950元）後，將之
    置於購物籃後，前往服飾區拿取衣服覆蓋住遊樂器，佯裝進
    入試衣間試穿衣服，並意圖為自己不法之所有，在試衣間內
    拆除上開遊樂器之膠膜外包裝後將遊樂器取出，自試衣間走
    出後，僅將前開衣物及遊戲光碟置回原處，遊樂器之外盒則
    置放於女休閒服飾區之衣服下面，而將上開遊樂器（含配件
    卡夾1個、變壓器1個、ＡＶ連接線1組、保證書1張等物）夾
    帶離開賣場而竊盜得手。因家樂福量販店之安全部經理丙○
    ○發覺乙○○之形跡可疑，請店內員工李典樺尾隨查看乙○
    ○之交通工具，並調閱店內之監視錄影器後報警處理，經警
    依乙○○騎乘之機車車號而循線查悉上情。
二、案經丙○○代表家樂福公司訴由臺中縣警察局太平分局報請
    臺灣臺中地方法院檢察署檢察官偵查起訴。
    理    由
一、證據能力方面：
    按被告以外之人（包括證人、鑑定人、告訴人、被害人及共
    同被告等）於審判外之陳述雖不符刑事訴訟法第159條之1至
    之4等4條之規定，而經當事人於審判程序同意作為證據，法
    院審酌該言詞陳述或書面陳述作成時之情況，認為適當者，
    亦得為證據；當事人、代理人或辯護人於法院調查證據時，
    知有刑事訴訟法第159條第1項不得為證據之情形，而未於言
    詞辯論終結前聲明異議者，視為有前項之同意，同法第159
    條之5定有明文。立法意旨在於傳聞證據未經當事人之反對
    詰問予以核實，原則上先予排除。惟若當事人已放棄反對詰
    問權，於審判程序中表明同意該等傳聞證據可作為證據；或
    於言詞辯論終結前未聲明異議，基於尊重當事人對傳聞證據
    之處分權，及證據資料愈豐富，愈有助於真實發見之理念，
    且強化言詞辯論主義，使訴訟程序得以順暢進行，上開傳聞
    證據亦均具有證據能力。本件公訴人、被告於本院審理時對
    於本件卷內已存在之證人即告訴代理人丙○○於警詢、偵訊
    中之證述，證人即賣場員工何祥義、李典樺於偵查中之證詞
    ，及監視錄影翻拍照片等證據之證據能力均不爭執，且證人
    丙○○亦經本院於審理時傳訊到庭，已給予被告為對質詰問
    之機會，是上開證據，均具有證據能力，合先敘明。
二、訊據被告乙○○固坦承有於上揭時、地前往家樂福賣場，並
    拿取衣物至試衣間之事實，惟矢口否認有何竊盜犯行，辯稱
    ：伊於98年5月3日下午至家樂福，本來要買2片遊戲光碟，
    接著到試衣間試穿衣服，試穿後不合，伊就將衣服掛回，因
    伊急著要回家吃飯，故將光碟放在服飾區就離開了；另98年
    5月10日，伊有先到光碟區拿1台大金剛遊樂器跟1片光碟，
    再到服飾區試穿衣服，因衣服不合穿，伊將衣服吊回，遊樂
    器放在衣服架子上，光碟有放回原處，是在試衣前還是試衣
    後放回的，伊忘記了，但伊並未竊取遊樂器，如果伊有拿，
    家樂福之人員怎麼可能讓他離場云云。然查：
  (1)被告於98年5月3日下午4時45分許，至家樂福賣場光碟區之
    架上拿2片遊戲光碟放入購物籃後，再走到服飾區進入更衣
    室，斯時擔任安全部經理之丙○○心覺有異而於更衣室外等
    候，見乙○○自更衣室出來，即將遊戲光碟塞入男休閒褲之
    排面下，嗣經查看結果，其中一防盜感應盒已遭破壞，遊戲
    光碟並未拿走；復於98年5月10日上午11時許，被告再至上
    開賣場內拿取遊戲光碟1片及大金鋼灰白機遊樂器1台，將之
    置於購物籃後，至服飾區拿取衣物進入更衣室內，丙○○亦
    進入其旁之更衣室內，聽見拆毀遊樂器包裝膠膜之聲音，丙
    ○○即請店員何祥義、李典樺代為注意，並至未購物出口等
    候，惟被告另自收銀機出口離去，嗣於女休閒服飾區衣服下
    方發現上開遊樂器包裝外盒，惟其內遊樂器已遭竊取，被告
    當日帶有一黑色包包，可以裝下遊樂器之主機及配件等情，
    業據證人丙○○迭於警詢、偵查及於本院審理時到院證述甚
    明，核與證人即家樂福員工何祥義、李典樺於偵查中所證述
    之情節相符。查被告於警詢中亦自承其有拆開遊樂器，因不
    想買所以將之放置於地上等語（見警卷第4頁、第5頁），而
    衡諸吾人日常生活之交易習慣及社會一般通念，消費者於未
    結帳前，有任何疑問，均可詢問展售員，不應自行拆開包裝
    完整之商品，又將產品自防盜感應盒取出，即可規避賣場之
    防盜設施而便於將物品攜出，此為眾所皆知之事；況查，被
    告前於97年3月26日下午5時30分許，於家樂福中清分公司賣
    場內，將運動帽上條碼標籤撕掉丟棄於地上後，戴在頭上離
    開賣場結帳區，經檢察官以被告涉犯竊盜犯行聲請簡易判決
    處刑，甫於97年6月26日經本院以97年度中簡字第1398號判
    決判處被告拘役40日確定在案，有上開判決書1份在卷可稽
    ，則被告對家樂福賣場相關購物事項，自難諉為不知，足認
    被告辯稱伊係拆開後見產品不合，不想購買而將之隨意置放
    ，並非竊盜云云，要與一般購物常態不符，已難採信。又被
    告於偵查中陳稱伊不是特地去逛家樂福，是去那附近的市場
    買芋圓，因為天氣熱，看到家樂福才想進入買衣服，伊家到
    太平家樂福騎機車要40、50分鐘，離伊家最近的是青海家樂
    福，騎機車約10分鐘等語，而按被告於98年5月3日即已進入
    家樂福太平店內試穿衣物，惟試穿後認不合而未購買，此業
    據被告於本院審理中供明在卷，則於此情形下，何以被告於
    相隔短短數日後，即捨近求遠復至家樂福太平店選購服飾，
    且該次同因試穿不合而未購買？再再可徵被告所辯悖離常情
    ，實無足採。故而，被告於98年5月3日拿取光碟，並試圖破
    壞防盜感應盒以取出光碟，及於98年5月10日再度至賣場拿
    取遊樂器並擅自拆開包裝，主觀上確有為自己不法所有之竊
    盜意圖甚明；又據證人丙○○所證，5月10日該次於尋得被
    告放置於衣飾區下方之遊樂器包裝盒時，其內之遊樂器已不
    見，嗣均未在賣場尋獲該遊樂器及配件，參以證人丙○○明
    確證稱伊可確定被告有拆開該包裝盒外膠膜，及被告未將該
    包裝盒放回原處，反藏放於服飾區衣服下方以遮掩，而該同
    型之遊樂器經本院當庭勘驗結果，主機長20公分、寬15公分
    、厚4公分（如含搖桿則高5.5公分），體積尚非巨大，證人
    丙○○證並稱被告當日攜帶一黑色包包，大小可裝下遊樂機
    器主機及配件等情綜觀，該遊樂器為被告開拆後夾帶出場而
    竊盜得手，應可認定。
  (2)被告雖復辯稱伊如有竊盜行為，家樂福人員不可能讓其離開
    云云，然針對此節，證人丙○○業於本院審理時證稱：98年
    5月3日該次係因被告未將東西帶出賣場，且當時沒有發現感
    應盒上方扳壞，是後來拿回家電區，家電區人員檢查才發現
    有壞掉，故未及攔阻被告；98年5月10日，伊與何祥義在入
    口處旁的未購物出口等侯被告，因等很久沒有看到被告出來
    ，伊打電話給李典樺，才知道伊已從收銀線之出口離開，當
    時因不確定被告有無拿走東西故不敢攔他，後來回到服飾區
    找，找到遊樂器的盒子，裡面的遊樂器已經不見了等語，可
    徵被告得以離場，純係因家樂福員工聯絡不及、未及攔阻所
    致，要難因此資為對被告有利之認定。況本件證人丙○○、
    何祥義、李典樺前與被告素不相識，並無怨隙，苟被告無本
    案竊盜犯行，渠等實無甘冒偽證重罪，於事後無端陷構被告
    入罪之理，堪認證人3人上開不利於被告之證詞，應與事實
    相符，而可採信。此外，本件復有現場監視器翻拍照片15
    張在卷可資佐證，被告所辯，無非事後卸責之詞，委無足採
    ，事證明確，其犯行堪予認定。
三、被告乙○○於98年5月3日雖未得手財物，惟其將光碟片夾帶
    至試衣間欲將光碟自防盜感應盒取出而未果，自已著手於竊
    盜犯行而未遂；核被告所為，分別係犯刑法第321條第3項、
    第1項之竊盜未遂罪及同法條第1項之竊盜罪。其已著手於竊
    盜犯行而未得手，為未遂犯，該部分犯行爰依刑法第25條第
    2項之規定減輕其刑。其犯上開2罪，犯意各別、行為互殊，
    應予分論併罰。爰審酌被告前已有竊盜犯行，正值青壯之年
    ，卻不思以正途賺取所需，再有本件竊盜行為，且迄未與被
    害人達成和解，暨犯後否認犯行，及其犯罪之動機、目的、
    手段，所竊得財物價值尚屬非鉅等一切情狀，分別量處如主
    文所示之刑，及定其執行刑，並諭知易科罰金之折算標準。
四、另檢察官起訴書記載被告乙○○於98年5月10日上午11時10
    分許，尚有竊取遊戲光碟1片，無非係以證人丙○○之指訴
    為憑，固非無據。然訊據被告否認有竊取該光碟之犯行，辯
    稱伊因不想購買，已將光碟放回等語。而查，被告於該日固
    曾於光碟區拿取遊戲光碟1片，惟嗣已將光碟放回原處，且
    該光碟外之防盜感應盒並未毀損等情，業據證人丙○○於本
    院審理時證述甚明，而如前所述，被告前於98年5月3日即試
    圖扳開該遊戲光碟防盜感應盒欲取出其內之光碟未果，則衡
    情被告已知該光碟無從逕行取出，則其復拿取光碟，或係為
    混淆、掩飾其該次竊盜遊樂器所為，且其嗣亦將之放回原處
    ，依現有之證據，尚難認被告拿取該該遊戲光碟時，主觀上
    具備不法所有之竊盜意圖，即難遽認該部分已著手於竊盜行
    為，惟因此部分與本件被告所犯竊盜罪具有實質上一罪之關
    係，自毋庸另為無罪之諭知，附此敘明。
據上論斷，應依刑事訴訟法第299條第1項前段，刑法第320條第1
項、第3項、第25條、第41條第1項前段、第51條第5款，刑法施
行法第1條之1，判決如主文。
本案經檢察官甲○○到庭執行職務。
中    華    民    國    98    年    12  月     18     日
                        刑事第九庭  法  官  吳幸芬
上正本證明與原本無異。
如不服本判決，應於收受送達後10日內向本院提出上訴書狀（應
敘述具體理由並附繕本）。
上訴書狀如未敘述理由，應於上訴期間屆滿後20日內補提理由書
於本院。
中    華    民    國    98    年    12  月     18     日
                                    書記官  黃毅皓
附錄法條：
刑法第三百二十條第一項：
意圖為自己或第三人不法之所有，而竊取他人之動產者，為竊盜
罪，處五 年以下有期徒刑、拘役或五百元以下罰金。
刑法第三百二十一條第一項：
犯竊盜罪而有左列情形之一者，處六月以上、五年以下有期徒刑
：
一、於夜間侵入住宅或有人居住之建築物、船艦或隱匿其內而犯
    之者。
二、毀越門扇、牆垣或其他安全設備而犯之者。
三、攜帶兇器而犯之者。
四、結夥三人以上而犯之者。
五、乘火災、水災或其他災害之際而犯之者。
六、在車站或埠頭而犯之者。


司法院資訊處製作；財團法人民間司法改革基金會備份。
